臺灣高等法院臺南分院民事裁定　94年度抗字第522號
抗　告　人　乙○○
相　對　人　聯邦商業銀行股份有限公司
法定代理人　丙○○
　　　　　　送達代收人　甲○○.
抗告人因與相對人間給付借款事件，對於中華民國94年9月26日
臺灣臺南地方法院93年度執字第28300號裁定提起抗告，本院裁
定如下：
    主  文
抗告駁回。
抗告程序費用由抗告人負擔。
    理  由
一、本件抗告人即聲明異議人於原審聲明意旨略以：本件借貸並
    非抗告人所借貸，係由第三人趙惠菁向相對人借貸，且繳付
    利息、本金達八年之久，第三人趙惠菁之房屋亦已遭法院強
    制執行拍賣，已清償新台幣（下同）三百多萬元，相對人卻
    仍提起本件強制執行程序與事實不符；又抗告人未曾收過法
    院所核發之支付命令，對該支付命令無提出異議之機會，已
    嚴重損害抗告人之權益，請求停止本件強制執行程序云云。
二、原審裁定駁回抗告人之聲明異議，其理由為：
    (一)按執行名義成立後，如有消滅或妨礙債權人請求之事由發
      生，債務人得於強制執行程序終結前，向執行法院對債權
      人提起異議之訴，如以裁判為執行名義時，其為異議原因
      之事實發生在前訴訟言詞辯論終結後者，亦得主張之，強
      制執行法第14條第1項定有明文。經查，抗告人既主張本
      件強制執行程序有消滅債權人請求之事由發生，即應依前
      開規定提起異議之訴以謀解決，不得於執行程序聲明異議
      ，其聲明為無理由，應予駁回。
    (二)又按強制執行程序開始後，除法律另有規定外，不得停止
      執行。有回復原狀之聲請，或提起再審或異議之訴，或對
      於和解為繼續審判之請求，或提請宣告調解無效之訴、撤
      銷調解之訴、或對於許可強制執行之裁定提起抗告時，法
      院因必要情形或依聲請定相當並確實之擔保，得為停止強
      制執行之裁定，強制執行第18條定有明文。再按依本法第
      18條第2項裁定停止強制執行之權限，惟審判法院有之，
      執行法院，並無此項權限。其停止強制執行之裁定，如以
      提供擔保為停止強制執行之條件者，在提供擔保以前，不
      得停止強制執行。辦理強制執行事件應行注意事項第9條
      第4項亦著有明文。抗告人多次以本件強制執行之債權已
      清償完畢及未曾收受本件強制執行之執行名義（87年促字
      第21950號支付命令）為由，要求停止執行一節，雖經法
      院函覆告知應依法另提民事訴訟以資解決，然抗告人未依
      前項說明提出民事訴訟，卻一再要求停止執行，依上開規
      定，礙難准許，其聲明為無理由，亦應予駁回。
三、抗告意旨略以：抗告人於聲請閱卷時，才得知當時並未收到
    任何招領通知，所以失去提出支付命令異議之機會，影響抗
    告人權益甚深，關於抗告人女兒趙蕙菁向中興銀行借貸問題
    ，在其名下有一棟坐落於南工街的房屋，也被法院拍賣新台
    幣二百多萬元，在這之前也有繳交本金及利息也有八、九年
    之久，一共也有將近新台幣三百多萬元，亦足以還清所有貸
    款，以現在實際處理情況都是以本金之二成至三成，就可以
    足夠還清所有的貸款了，請法院詳實查證，並立刻停止拍賣
    執行，一旦繼續執行，損害將無以回復，為此請求廢棄原審
    裁定云云。
四、經查：抗告人以上所述縱然屬實，亦屬是否為強制執行法第
    14條第1項前段所定「執行名義成立後，如有消滅或妨礙債
    權人請求之事由發生，債務人得於強制執行程序終結前，向
    執行法院對債權人提起異議之訴。」之範疇，而應依該規定
    向原審法院民事庭提起異議之訴以謀解決，非執行程序聲明
    異議所能救濟。原裁定就抗告人之聲明暨停止強制執行程序
    之請求為無可採，已詳述理由而駁回之，經核並無不當。抗
    告意旨仍執陳詞，指摘原裁定不當，請求立刻停止拍賣程序
    ，自非可採。
五、據上論結，本件抗告為無理由，依民事訴訟法第495條之1第
    1項、第449條第1項、第95條、第78條，裁定如主文。
中　　華　　民　　國　　94　　年　　12　　月　　28　　日
                  民事第四庭    審判長法　官　林金村
                                      法　官　林輝雄
                                      法　官　黃三哲
上為正本係照原本作成。
不得再抗告。
中　　華　　民　　國　　94　　年　　12　　月　　28　　日
                                      書記官　陳昆陽
                                                  Ｊ
